【裁判字號】    95,訴,1405
【裁判日期】    950928
【裁判案由】    毒品危害防制條例
【裁判全文】
臺灣桃園地方法院刑事判決              95年度訴字第1405號
公  訴  人  台灣桃園地方法院檢察署檢察官
被      告  甲○○
                    號
                    （另案在台灣桃園監獄羈押中）
指定辯護人  本院公設辯護人乙○○
上列被告因毒品危害防制條例案件，於中華民國95年9 月28日上
午11時10分，在本院第14法庭宣示判決，出席職員如下：
          法  官  張淑華
          書記官  郭中明
          通  譯
法官起立朗讀判決主文、犯罪事實要旨、處罰條文、附記事項，
及告以上訴限制、期間並提出上訴狀之法院，且諭知記載其內容
：
一、主文：
    甲○○施用第一級毒品，處有期徒刑柒月。扣案之第一級毒
    品海洛因貳包（合計淨重零點貳公克，空包裝總重零點肆
    陸公克）及含有海洛因殘渣之注射針筒壹支，均沒收銷燬之
    。
二、犯罪事實要旨：
    甲○○前因重利案件，經本院以85年度易字第1842號判處有
    期徒刑5 月，於民國85年9 月20日易科罰金執行完畢；又因
    妨害自由等案件，經本院以88年度易字第2698號判處有期徒
    刑3 月、3 月、2 月10日，定應執行有期徒刑7 月確定，於
    89年4 月7 日易科罰金行完畢（均不構成累犯）；又因施用
    毒品案件，經本院以92年度毒聲字第1052號裁定送觀察、勒
    戒，於92年7 月29日入觀察勒戒處所施以觀察勒戒，認有繼
    續施用毒品之傾向，再經本院以92年毒聲字第2497號裁定令
    入強制戒治處所施以強制戒治，於92年9 月1 日入強制戒治
    處所施以強制戒治，復經本院以93年度毒聲字第55號裁定停
    止戒治，所餘戒治期間付保護管束，於93年2 月6 日停止戒
    治出所，前開強制戒治並於93年8 月18日執行期滿，業由台
    灣桃園地方法院檢察署檢察官以94年度戒毒偵字第71號為不
    起訴處分確定。詎猶不知悛悔，復於前開強制戒治執行完畢
    釋放後5 年內，基於施用第一級毒品海洛因之犯意，於95年
    4 月10日20時10分許為警採尿起回溯26小時內某時，在其位
    於桃園縣中壢市○○里○○○街21巷125 號之住處，以將海
    洛因加水再以注射針筒施打方式，施用第一級毒品海洛因1
    次，嗣於同日19時許，在其位於桃園縣中壢市○○○街21巷
    125 號2 樓之住處為甲○○之母親報警查獲，並扣得第一級
    毒品海洛因2 包（合計淨重共0.32公克，空包裝總重0.46公
    克）及甲○○所有供施用（但非供專用）第一級毒品海洛因
    所用內含海洛因殘渣之注射針筒1 支。案經桃園縣政府警察
    局中壢分局移請台灣桃園地方法院檢察署檢察官偵查起訴。
三、證據：
  (一)被告甲○○於本院審理中之自白。
  (二)桃園縣政府警察局中壢分局搜索扣押筆錄。
  (三)桃園縣政府警察局中壢分局被採尿人姓名編號對照表、桃園
    縣政府警察局中壢分局檢體監管紀錄表、台灣檢驗科技股份
    有限公司95年5 月30日濫用藥物尿液檢驗報告各1 份。
  (四)法務部調查局95年5 月16日調科壹字第080011153 號鑑定通
    知書1份。
四、沒收：
    扣案之白粉2 包，確含第一級第6 項毒品海洛因成分（合計
    淨重0.32公克，空包裝總重0.46公克），有法務部調查局95
    年5 月16日調科壹字第080011153 號鑑定通知書1 份在卷可
    稽（見偵查卷第36頁），為本件查獲之第一級毒品，應依毒
    品危害防制條例第18條第1 項前段規定宣告沒收銷燬之；另
    「本局鑑驗毒品秤重主要係以傾倒，必要時亦會輔以刮杓刮
    取之方式，儘可能將原送驗包裝袋內毒品與包裝袋分離後各
    別秤重，所得之毒品重量稱為『淨重』，包裝袋重量則以『
    空包裝重』稱之，然無論依上述何種方式分離，原送驗包裝
    袋內均仍會有微量毒品成分殘留」等語，此亦有法務部調查
    局93年11月16日調科壹字第09362396 550號函附卷可參，是
    包裝袋與海洛因並無法完全析離，應依毒品危害防制條例第
    18條第1 項前段併諭知沒收銷燬之。另扣案附著於注射針筒
    內之微量海洛因殘渣屬第一級毒品，有憲兵司令部刑事鑑識
    中心95年8 月2 日（95）安鑑字第01272 號鑑驗通知書附卷
    可憑（見本院卷），與其附著之注射針筒無法剝離，不問屬
    於犯人與否，均應依毒品危害防制條例第18條第1 項前段規
    定，諭知沒收銷燬之
五、處罰條文：
    毒品危害防制條例第10條第1 項、第18條第1 項前段，修正
    後刑法第2 條第1 項前段、修正前刑法第11條、第38條第1
    項第2 款，判決如主文。
六、協商判決除有刑事訴訟法第455 條之4 第1 項第1 款於本訊
    問程序終結前，被告撤銷協商合意或檢察官撤回協商聲請者
    ；第2 款被告協商之意思非出於自由意志者；第4 款被告所
    犯之罪非第455 條之2 第1 項所定得以協商判決者；第6 款
    被告有其他較重之裁判上一罪之犯罪事實者；第7 款法院認
    應諭知免刑或免訴、不受理者情形之一，及違反同條第2 項
    「法院應於協商合意範圍內為判決；法院為協商判決所科之
    刑，以宣告緩刑或2 年以下有期徒刑、拘役或罰金為限」之
    規定者外，不得上訴。
七、如有前項得上訴之情形者，得自收受判決送達之日起10日內
    ，向本院提出上訴書狀，上訴於第二審法院。
八、本案經檢察官蔡正雄到庭執行職務。
中    華    民    國    95    年    9     月    28    日
                  刑事第四庭  法  官  張淑華
以上正本證明與原本無異。
如不服本判決，應於判決送達後10日內向本院提出上訴狀（應附
繕本），上訴於臺灣高等法院。
中    華    民    國    95    年    9     月    28    日
                              書記官  郭中明
附錄本案論罪科刑法條
毒品危害防制條例第10條
施用第一級毒品者，處 6 月以上 5 年以下有期徒刑。
施用第二級毒品者，處 3 年以下有期徒刑。


司法院資訊處製作；財團法人民間司法改革基金會備份。
